【裁判字號】    95,上訴,1814
【裁判日期】    950630
【裁判案由】    毒品危害防制條例
【裁判全文】
臺灣高等法院刑事判決                95年度上訴字第1814號
上  訴  人  臺灣士林地方法院檢察署檢察官
被      告  甲○○
                      樓
上列上訴人因被告毒品危害防制條例案件，不服臺灣士林地方法
院94年度訴字第800號，中華民國95年4月12日第一審判決（起訴
案號：臺灣士林地方法院檢察署94年度毒偵字第1879號；檢察官
移送併辦案號：95年度毒偵字第751號 ），提起上訴，本院判決
如下：
    主  文
原判決撤銷。
甲○○連續施用第一級毒品，處有期徒刑捌月，扣案之海洛因壹
包（淨重零點零陸公克）沒收銷燬；又連續施用第二級毒品，處
有期徒刑肆月；應執行有期徒刑拾月，扣案之海洛因壹包（淨重
零點零陸公克）沒收銷燬。
    事  實
一、甲○○曾於民國89年間，因施用毒品案件，經臺灣板橋地方
    法院以89年度毒聲字第5109號裁定送觀察、勒戒，並於89年
    9月18日執行完畢釋放。詎其又於執行完畢釋放後5年之內，
    另基於施用第一級毒品海洛因之概括犯意，先後於94年8月1
    日中午及同日晚間某時，在其位於臺北市○○區○○路58巷
    22 弄4之1號4樓住處，以將海洛因摻入香菸內點燃吸食之方
    式，施用第一級毒品海洛因 2次。又另基於施用第二級毒品
    之概括犯意，於94年8月1日為警採尿回溯96小時內某時（不
    包括為警逮捕後之期間），在不詳地點，以玻璃球燒烤安非
    他命，吸食產生之煙霧之方式，施用第二級毒品安非他命 1
    次。嗣於94年8月1日19時許，為警持搜索票前往臺北市北投
    區○○○路 ○段354巷2弄6號1樓當場查獲，扣得第一級毒品
    海洛因1包（淨重 0.06公克），並採集尿液送驗而查悉上情
    。嗣又基於同前施用第1級毒品海洛因之概括犯意，於95 年
    3月28日晚上10時20分為警採尿往前回溯5日內之某時許，在
    不詳處所，施用第1級毒品海洛因1次，另基於同前施用第 2
    級毒品安非他命之概括犯意，於同日採尿往前回溯 4日內之
    某時，在不詳處所，施用第2級毒品安非他命1次，嗣為警於
    同日下午5時許，在臺北市北投區○○○路○段354巷2弄6號1
    樓查獲，並採集尿液送驗而查悉上情。
二、案經臺北縣政府警察局金山分局報告臺灣士林地方法院檢察
    署檢察官偵查起訴，並經臺北縣政府警察局金山分局報告臺
    灣士林地方法院檢察官函請併辦。
    理  由
一、被告甲○○經合法傳喚無正當理由不到庭，惟查上揭犯罪事
    實，業據被告於警詢、偵訊及原審訊問時，就施用第一級毒
    品海洛因、第二級毒品安非他命之事實均坦承不諱，並有第
    一級毒品海洛因一包扣案可稽。被告曾經臺灣板橋地方法院
    以89年度毒聲字第5109號裁定送觀察、勒戒，於89年 9月18
    日執行完畢釋放等情，有本院被告前案紀錄表 1份附卷可稽
    。扣案物經送鑑定，是第一級毒品海洛因（淨重0.06公克）
    ，亦有法務部調查局鑑定通知書 1份附卷可證。又被告為警
    查獲採尿送驗之結果，其尿液呈現鴉片類及安非他命類之陽
    性反應，此有濫用藥物尿液檢驗檢體監管紀錄表及台灣檢驗
    科技股份有限公司濫用藥物尿液檢驗報告 2份附卷可證，足
    徵被告上開自白與事實相符，自得作為判斷之依據。本件事
    證明確，被告犯行，堪予認定，應依法論科。
二、核被告甲○○所為，係犯毒品危害防制條例第10條第 1項、
    第 2項之施用第一級毒品罪及施用第二級毒品罪。被告甲○
    ○「於95年3月28日晚上10時20分為警採尿往前回溯5日內之
    某時許，在不詳處所，施用第1級毒品海洛因1次」及「於同
    28日採尿往前回溯4日內之某時，在不詳處所，施用第2級毒
    品安非他命 1次」之事實，雖未經記載於起訴書犯罪事實欄
    ，惟因此部分與前揭論罪科刑部分有連續犯裁判上一罪之關
    係，為起訴效力所及，更經檢察官函請併辦，本院自得合一
    審判，併此敘明。被告施用第一級毒品海洛、第二級毒品安
    非他命之前持有毒品之行為，為施用第一級毒品、第二級毒
    品之高度行為所吸收，不另論罪。被告先後 3次施用第一級
    毒品海洛因及先後 2次施用第二級毒品安非他命之行為，時
    間均緊接，手法均相同，所犯皆為構成要件相同之罪，各應
    係基於概括犯意為之，各為連續犯，各應依刑法第56條規定
    ，論以一罪，並加重其刑。被告所犯前開連續施用第一級毒
    品罪及連續第二級毒品罪其犯意個別，行為互殊，應予分論
    併罰。
三、原判決以被告事證明確，予以論科，固非無見，惟查：原判
    決就檢察官移送併辦部分，未及審酌，尚有未洽。
四、檢察官以原審未及審酌移送併辦部分，指摘原判決不當，為
    有理由，自應由本院將原判決撤銷改判。爰審酌被告施用毒
    品戕害身心，施用第一級毒品3次，施用第二級毒品2次，犯
    罪後坦承犯行，態度良好及其品行、智識程度、生活狀況等
    一切情狀，分別就其所為施用第一級毒品及第二級毒品犯行
    ，量處有期徒刑8月及4月，並定其應執行刑為有期徒刑10月
    ，以資懲儆。
五、扣案之第一級毒品海洛因1包（淨重0.06公克 ），應依毒品
    危害防制條例第18條第1 項前段宣告沒收銷燬。而被告於原
    審院審理時供稱：其用以施用第二級毒品安非他命之玻璃球
    已經「不見了」等語，而該玻璃球並未扣案，查無證據證明
    該玻璃球現尚存在，爰不另為沒收之宣告，附此敘明。
六、被告經合法傳喚無正當理由不到庭，爰不待其陳述逕行判決
    。
據上論斷，應依刑事訴訟法第371條、第369條第1項前段、第299
條第1項前段，毒品危害防制條例第10條第1項、第2項、第18 條
第1項前段，刑法第11條、第56條、第51條第5款，判決如主文。
本案經檢察官黃東焄到庭執行職務。
中    華    民    國    95    年    6     月    30    日
                  刑事第一庭    審判長法  官  蔡  長  溪
                                      法  官  陳  祐  治
                                      法  官  林  俊  益
以上正本證明與原本無異。
如不服本判決，應於收受送達後十日內向本院提出上訴書狀，其
未敘述上訴之理由者並得於提起上訴後十日內向本院補提理由書
。
                                      書記官  廖  月  女
中    華    民    國    95    年    7     月    3     日
附錄：本案論罪科刑法條全文
毒品危害防制條例第10條
施用第一級毒品者，處6 月以上5 年以下有期徒刑。
施用第二級毒品者，處3 年以下有期徒刑。


司法院資訊處製作；財團法人民間司法改革基金會備份。
